臺灣板橋地方法院交通事件裁定　　　　 96年度交聲字第458號
原處分機關　交通部公路總局臺北區監理所
受處分人即
異　議　人　甲○○
上列受處分人即異議人因違反道路交通管理處罰條例案件，對於
交通部公路總局臺北區監理所民國96年3 月28日所為之處分（北
監自裁字第裁40-F00000000號），聲明異議，本院裁定如下：
    主  文
異議駁回。
    理  由
一、按「汽車駕駛人，行車速度，超過規定之最高時速，或低於
    規定之最低時速，除有第四十三條第一項第二款情形外，處
    新臺幣一千二百元以上二千四百元以下罰鍰」，道路交通管
    理處罰條例第40條定有明文，且依同條例第63條第1 項第1
    款，應記違規點數1 點。再者，受舉發違反道路交通管理事
    件之受處罰人，認為受舉發之違規行為應歸責他人者，應於
    舉發違反道路交通管理事件通知單應到案日期前，檢附相關
    證據及應歸責人相關證明文件，向處罰機關告知應歸責人，
    處罰機關應即另行通知應歸責人到案依法處理。逾期未依規
    定辦理者，仍依本條例各該違反條款規定處罰，道路交通管
    理處罰條例第85條第1 項亦有明文。
二、原處分機關認受處分人即異議人甲○○所有之車牌號碼GU-1
    872 號自小客貨車，於民國95年11月12日上午10時43分許，
    行經省道台三線112 公里處時，規定之行車速限為時速60公
    里，惟經測定之時速則為75公里，超速15公里，涉有道路交
    通管理處罰條例第40條之違規，嗣經警逕行製單舉發後，爰
    依上開法律規定，於96年3 月28日以北監自裁字第裁40-F00
    000000號裁罰異議人新台幣（下同）2,200 元，並依同條例
    第63條第1 項第1 款規定（裁決書漏載第1 款），記違規點
    數1 點在案，此有苗栗縣警察局舉發違反道路交通管理事件
    通知單影本、原處分機關違反道路交通管理事件裁決書影本
    各1 份附卷可按。
三、聲明異議意旨略以：異議人並未收受舉發違規通知單，惟異
    議人住址並未變動，且異議人住處社區24小時均有守衛人員
    代收信件，並造冊紀錄，絕對不可能有無人簽收之事，但異
    議人竟至驗車時才知道有本件違規未繳，故本件裁罰不合理
    ，爰聲明異議，請求撤銷上開裁決云云。
四、經查，異議人所有之前揭車輛確有前開超速行駛之事實，此
    為異議人所不爭執，應堪認屬為真。其次，異議人固辯稱其
    並未收受前開舉發違規通知單云云，惟查，警方製作之上開
    舉發違規通知單（掛號號碼為26292） 確有以掛號方式交付
    郵政人員予以送達，此有交寄大宗掛號函件存根影本1 份在
    卷可稽；而依異議人於96年5 月4 日提出於本院之「呈報書
    」所載，該郵件（即舉發違規通知單）於95年11月21日送達
    異議人住處大樓，但因收件人姓名甲○○與異議人原名黃榮
    美（異議人於95年3 月31日改名）不符，值勤管理員張憲章
    不知異議人業已改名，遂將之退件，此有該呈報書及掛號郵
    件簽收清單各1 份附卷為佐；又因上開舉發違規通知單之送
    達，未獲會晤本人亦無受領文書之同居人、受僱人或應受送
    達處所接收郵件人員，郵政人員乃於95年11月23日將該通知
    單寄存於板橋國慶郵局11支局，並作送達通知書2 份，1 份
    黏貼於應受送達人住居所門首，1 份則置於該送達處所信箱
    或其他適當位置，此有苗栗縣警察局送達證書影本1 份在卷
    為憑，故上開舉發違規通知單業已於95年11月23日發生送達
    之效力（參照行政程序法第74條）。職是，本件舉發違規通
    知單業已合法送達異議人，異議人縱未前往寄存郵局領取，
    亦不影響該通知單送達之效力，是異議人仍空言泛稱並未收
    受該通知單云云，自無足取。
五、綜上所述，異議人前揭所辯尚無足取。又本件違規之前揭車
    輛駕駛人是否係屬異議人，固無證據資料證明，但縱非異議
    人，然異議人並未在舉發通知單所載應到案日前告知該違規
    駕駛人誰屬，揆諸首揭法律規定與說明，則原處分機關審酌
    違規情節，處以該車輛所有人即異議人法律規定額度內之罰
    鍰及記違規點數，自屬有據。異議人仍執詞聲明異議，洵無
    理由，本院當應裁定駁回。
六、結論：依道路交通管理處罰條例第87條第2 項、道路交通案
    件處理辦法第19條，裁定如主文。
中　　華　　民　　國　　96　　年　　6 　　月　　6 　　日
                  交通法庭      法　官　陳信旗
以上正本證明與原本無異。
如不服本裁定，應於送達後5 日內向本院提出抗告狀。
　　　　　　　　　　　　　　　　書記官　陳昭綾
中　　華　　民　　國　　96　　年　　6 　　月　　6 　　日
